臺灣臺南地方法院刑事判決　　　　　　　　　　　　　九十年度易字第二二七號
　　公　訴　人　臺灣台南地方法院檢察署檢察官
　　被　　　告　甲○○
　　　　　　　　丙○○
　　　　　　　　乙○○
　　　　　　　　戊○○
　　　　　　　　辛○○
右列被告因傷害等案件，經檢察官提起公訴（八十九年度偵字第一二八六五號、八十
九年度偵字第一三二九四號），本院判決如左：
    主  文
甲○○共同傷害人之身體，處有期徒刑拾月；又損壞他人之車窗玻璃參片，足以生損
害於他人，處罰金肆仟元，如易服勞役，以參佰元折算壹日。
乙○○共同傷害人之身體，處有期徒刑肆月，如易科罰金，以參佰元折算壹日；又被
訴毀損部分無罪。
丙○○、戊○○、辛○○均無罪。
    事  實
一、甲○○、乙○○及不詳姓名年籍之成年男子共計十餘人，於民國（下同）八十九
    年十一月八日凌晨零時許，原在台南市○○路○段附近之「賓士ＫＴＶ」為甲○○舉行生日聚會，後因甲○○與女友吵架，與乙○○同至台南市○○路○段二五
    八巷巷口附近，適己○○駕駛其所有自用小客車車號ＳＶ—０三０八號，並搭載
    庚○○、丁○○、邱玉芬等人經過該巷口，因己○○以按鳴喇叭方式催促甲○○
    、乙○○二人讓道，詎料渠等二人竟夥同聽到喇叭聲而聚集之數名姓名年籍不詳
    之成年男子，共同基於傷害之概括犯意聯絡，由甲○○及前開不詳姓名年籍之人
    ，分持磚塊毆打己○○、庚○○、丁○○等三人，乙○○則持木棍毆打己○○等
    三人，致己○○受有右前臂瘀傷及頭部血腫等傷害；庚○○受有頭部外傷併右側
    頂部顱骨開放性骨折等傷害；丁○○則受有頭部外傷併頭皮多處撕裂傷、牙齒斷
    裂等傷害。甲○○復另行基於毀損之犯意，持地上石頭（未扣案）損壞己○○所
    駕駛前開自用小客車，致該車前、後方及右側玻璃共三片均破裂，而生損害於己○○。
二、案經告訴人己○○、庚○○、丁○○分別訴由台南市警察局第四分局報告台灣台
    南地方法院檢察署檢察官偵查起訴。
    理  由
壹、被告甲○○被訴傷害及毀損罪、被告乙○○有罪部分：
一、右揭事實，業據被告甲○○及乙○○二人均坦承不諱，核與告訴人己○○指訴甲○○有傷害及毀損犯行，被告乙○○有傷害犯行乙節相符，足認前開被告二人自
    白確與事實相符，此外，並有供犯罪所用之磚塊三塊、木棍一支及甲○○掉落在
    現場之行動電話（號碼為0000000000號）、手鍊，以及被告乙○○掉
    落在現場之手錶及項鍊各一只，及現場照片十六幀、告訴人己○○、庚○○、丁○○之診斷證明書扣案足稽，是被告二人之前開犯行均堪以認定，應予依法論科
    。
二、核被告甲○○、乙○○所為，均係犯刑法第二百七十七條第一項傷害罪，被告甲○○另犯同法第三百五十四條之毀損罪。被告二人就上揭傷害犯行，有犯意之聯
    絡及行為之分擔，皆為共同正犯。又被告二人及其他不詳姓名之成年男子，分持
    磚塊及木棍同時毆打前開告訴人三人成傷，乃均係以一傷害行為，同時傷害數人
    ，觸犯同種構成要件，為同種想像競合犯（公訴意旨誤為連續犯，似有誤會），
    應從傷害罪論處。至被告甲○○所犯上開傷害及毀損二罪名，犯意個別，行為不
    同，應分論併罰。爰審酌被告甲○○及乙○○二人年輕卻不思上進，甲○○竟因
    細故持磚塊毆傷他人頭部，該二人犯後態度及並未與告訴人達成和解等一切情狀
    ，分別量處如主文所示之刑，並就被告乙○○部分諭知易科罰金之折算標準，被
    告甲○○毀損部分諭知易服勞役之折算標準。扣案磚塊三塊雖為被告甲○○及乙○○用以攻擊告訴人己○○及庚○○之用，雖係供犯罪所用之物，惟並非屬被告
    所有，自無須沒收，至扣案行動電話（號碼：0000000000號）、手鍊
    二條、手錶一只、項鍊一條、扣子二顆雖經扣案，然並非供犯罪所用之物，自應
    分別發還被告甲○○及乙○○；又錄影帶亦非屬被告所有，亦不予宣告沒收，併
    此敘明。
貳、被告丙○○、戊○○、辛○○被訴傷害罪及被告乙○○被訴毀損罪部分：
一、公訴意旨略以：被告丙○○、戊○○、辛○○三人，於民國（下同）八十九年十
    一月八日凌晨零時許，原在台南市○○路○段附近之「賓士ＫＴＶ」為同案被告
    甲○○舉行生日聚會，後因甲○○與女友吵架，與同案被告乙○○同至台南市○○路○段二五八巷巷口附近，適己○○駕駛其所有自用小客車車號ＳＶ—０三０
    八號，並搭載庚○○、丁○○、邱玉芬等人經過該巷口，因己○○以按鳴喇叭方
    式催促甲○○、乙○○二人讓道，詎料渠等二人竟夥同被告丙○○、戊○○、辛○○聽到喇叭聲而聚集之數名姓名年籍不詳之成年男子，共同基於傷害之犯意聯
    絡，由甲○○及前開不詳姓名年籍之人，分持磚塊毆打己○○、庚○○、丁○○
    等三人，由乙○○持木棍毆打己○○等三人，由被告丙○○、戊○○、辛○○徒
    手毆打告訴人己○○、庚○○、丁○○，致己○○受有右前臂瘀傷及頭部血腫等
    傷害；庚○○受有頭部外傷併右側頂部顱骨開放性骨折等傷害；丁○○則受有頭
    部外傷併頭皮多處撕裂傷。而乙○○與甲○○並基於毀損之犯意，共同以石頭砸
    壞己○○所有前開自用小客車前後方及右側玻璃，致生損害於己○○，因認被告
    丙○○、戊○○、辛○○三人涉有刑法第二百七十七條第一項之傷害罪嫌云云；
    被告乙○○另與甲○○共同涉犯刑法第三百五十四條毀損罪嫌云云。
二、按犯罪事實應依證據認定之，無證據不得推定其犯罪事實；又不能證明被告犯罪
    者，即應諭知無罪之判決，刑事訴訟法第一百五十四條、第三百零一條第一項分
    別定有明文。又認定犯罪事實所憑之證據，無論為直接證據或間接證據，其為訴
    訟上之證明，需於通常一般人不致有所懷疑，而得確信其為真實之程度者，始得
    據為有利之認定，倘其證明尚未達到此一程度，而有合理懷疑存在時，法院即無
    從為有罪之認定，最高法院七十六年台上字第四九八六號判例可資參照。
三、本件公訴人認被告丙○○、戊○○、辛○○三人涉有前揭傷害罪嫌及被告乙○○
    有共同毀損罪嫌，無非以告訴人己○○之指訴及共同被告甲○○、乙○○於警訊
    時之供述等資為依據。然訊據被告四人均堅決否認有前揭犯行，被告丙○○辯稱
    ：當天甲○○及乙○○二人走出包廂後，伊仍在包箱內，後來有人通知伊，要伊
    過去幫忙時，當時到現場已經發現有二個人倒在地上，另外甲○○在砸車，所以
    伊並沒有參與這整件事等語；被告戊○○、辛○○均辯稱：渠等二人並未參與，
    當時二人要去買檳榔，因此由戊○○載辛○○騎車出去，所以那段時間發生何事
    ，二人根本不清楚，後來要回到ＫＴＶ門口時，就被警察攔下來了等語；被告乙○○辯稱：事先甲○○並未告知伊要砸車窗，伊也未幫忙他，伊並不知情等語。
四、經查：
（一）被告丙○○被訴傷害部分：
  １、被告丙○○於事發當時並不在現場乙節，業據共同被告甲○○及乙○○二人迭
      次於本院審理證述：被告丙○○並沒在現場等語明確在卷（參見九十年十二月
      三日，九十一年四月八日訊問筆錄），且此徵諸共同被告戊○○、辛○○二人
      於本院審理時均供述：當天並未看見丙○○在現場，後來伊與辛○○回「ＫＴ
      Ｖ」門口後被帶至警局訊問時，伊打電話請丙○○出面作證渠等二人並未參與
      時，於是一旁的警員就要求伊代為約丙○○出來，伊心想丙○○既未參與，應
      該不會牽連到他，就用電話聯絡丙○○，問他願不願意出面幫渠等二人作證，
      丙○○就一口答應，後來警察就開車去載丙○○出來，當時辛○○與伊一同在
      警局，二人都可以證明丙○○並非在事發現場被逮捕的乙節（參見九十一年四
      月八日審理筆錄）互核相符，且衡諸常情，若一般人確有涉入案情，則焉有在
      僥倖逃離現場後自願再至警局作筆錄之理？足見被告丙○○所辯伊當時仍在包
      廂，並未在現場等語並非不可採信。至共同被告甲○○及乙○○於警訊時所為
      供述，雖經該二人親自簽名，然當時該被告二人對前開三人之真名並不清楚，
      僅知道綽號，此由警訊筆錄時，本案被告五人於作答時均僅呼喚其他同伴綽號
      ，而不稱名道姓乙節，並參酌該二人於本院審理時均證述：當時並不瞭解警察
      問問題的意思，且當時根本尚不知其他人之真名，又如何瞭解警員所問問題之
      真意乙節互核相符，是被告甲○○及乙○○於警局所做筆錄實不堪採信。
  ２、又告訴人己○○於本院審理時一再指稱確實是本件被告五人參與當天之鬥毆云
      云，然按告訴人之指訴，係以使被告受刑事訴追為目的，是其陳述是否與事實
      相符，仍應調查其他證據以資審認，不得逕以之為被告有罪之唯一論據，最高
      法院五十二年台上字第一三００號判例可資參照。查告訴人庚○○及丁○○二
      人均於本院審理時指稱：當時天色很暗，實在看不清對方的臉孔，且頭部受傷
      對記憶力亦有不好之影響等語（參見本院九十一年一月三十日訊問筆錄），是
      本件告訴人己○○雖於當時有面對面與攻擊者對談，然其後己○○頭部亦同受
      磚塊攻擊，且除甲○○及乙○○有參與口角外，其餘圍毆者與己○○面對面之
      時間仍屬有限，在當時天色昏暗下，且距離事發時間又已年餘，告訴人己○○
      記憶焉能如此深刻？是自不得僅以其片面之詞，而逕認被告丙○○有共同傷害
      犯行。
（二）被告辛○○及戊○○二人部分：
      當時該二人並不在現場，業據共同被告甲○○、乙○○、丙○○均於本院審理
      時經隔離訊問時供述：當時被告戊○○及辛○○二人有先離開去買檳榔，打架
      時亦未在現場等語明確在卷（參見本院九十年十二月三日、九十年十二月三十
      一日、九十一年一月三十日訊問筆錄，九十一年四月八日審理筆錄），是參酌
      前揭說明，自不得僅憑告訴人己○○之供述，逕認該二人有傷害犯行。
（三）被告乙○○部分：
      被告乙○○並未參與毀損己○○所有前開自用小客車車窗乙節，業據共同被告
      甲○○經隔離訊問時證述：車子是伊一個人砸的，事先並未告知乙○○，伊拿
      地上石頭丟的等語（參見本院九十年十二月三日訊問筆錄、九十一年四月八日
      審判筆錄）明確在卷，是被告乙○○事先既未與被告甲○○共同謀議，又未下
      手損壞車窗，自不生共同毀損之情事。
  此外，本院復查無其他積極證據，足資證明被告丙○○、辛○○、戊○○三人涉有
  公訴人所指傷害犯行，被告乙○○涉有公訴人所指毀損犯行，應認被告四人被訴前
  揭犯行均屬不能證明，而均應為無罪之諭知。
據上論斷，應依刑事訴訟法第二百九十九條第一項前段、第三百條第一項，刑法第二
十八條、第五十五條、第二百七十七條第一項、第三百五十四條、第五十一條第十款
、第四十一條第一項前段、第四十二條第二項，罰金罰鍰提高標準條例第一條前段、
第二條，判決如主文。
本案經檢察官陳建弘到庭執行職務
中      華      民      國      九十一      年      四    月    二十二  日
                                  臺灣臺南地方法院刑事第三庭
                                          法  官  謝家宜
右正本證明與原本無異。
如不服本判決，應於判決送達後十日內，向本院提出上訴狀。
                                          書記官  宋凰菁
中      華      民      國      九十一      年      四    月    二十六  日
附錄法條：
中華民國刑法第二百七十七條第一項
傷害人之身體或健康者，處三年以下有期徒刑、拘役或一千元以下罰金。
中華民國刑法第三百五十四條
毀棄、損壞前二條以外之他人之物或致令不堪用，足以生損害於公眾或他人者，處二
年以下有期徒刑、拘役或五百元以下罰金。
